【裁判字號】    95,訴,475
【裁判日期】    950327
【裁判案由】    毒品危害防制條例
【裁判全文】
臺灣高雄地方法院刑事判決               95年度訴字第475號
公  訴  人  臺灣高雄地方法院檢察署檢察官
被      告  甲○○
上列被告因違反毒品危害防制條例案件，經檢察官提起公訴（95
年度毒偵字第177 號），嗣因被告就被訴事實為有罪之陳述，經
本院告知簡式審判程序意旨，並聽取公訴人及被告之意見後，本
院合議庭裁定由受命法官獨任依簡式審判程序審理，判決如下：
    主  文
甲○○施用第一級毒品，處有期徒刑壹年貳月。扣案之第一級毒
品海洛因壹包（毒品部分量微無法秤重、空包裝重零點貳公克
）、殘留第一級毒品海洛因之注射針筒及塑膠杓各壹支均沒收銷
燬之。
    事  實
一、甲○○前因施用毒品案件，經本院89年度毒聲字第9201號裁
    定送觀察、勒戒後，認有繼續施用毒品傾向，而以90年度毒
    聲字第765 號裁定令入戒治處所施以強制戒治1 年，再以90
    年度毒聲第3902號裁定停止戒治，所餘期間付保護管束，復
    經90年度毒聲字第6199號裁定撤銷停止強制戒治，再令入戒
    治處所施以強制戒治，嗣於民國91年5 月9 日執行完畢而釋
    放，另由台灣高雄地方法院檢察署檢察官以91年度戒毒偵字
    第506 號為不起訴處分確定。詎其猶不知悛悔，復基於施用
    第一級毒品海洛因之犯意，自前開強制戒治執行完畢釋放後
    5 年內，於94年11月20日5 時許，在其位於高雄縣大寮鄉○
    ○村○○街24號住處房間，以將海洛因摻水後，再以針筒注
    射之方式，非法施用第一級毒品海洛因1 次。嗣於94年11月
    24日19時50分許，在上開住處前為警查獲，並經其同意後採
    尿送驗，而查悉上情。另扣得甲○○所有之第一級毒品海洛
    因1 包（毒品部分量微無法秤重、空包裝重0.23公克）、及
    殘留第一級毒品海洛因之注射針筒及塑膠杓各1 支等物品。
二、案經高雄縣政府警察局林園分局報請台灣高雄地方法院檢察
    署檢察官偵查起訴。
    理  由
一、本件被告甲○○係違反毒品危害防制條例第10條第1 項之施
    用第一級毒品罪，其法定刑為死刑、無期徒刑、最輕本刑為
    3 年以上有期徒刑以外之罪，於準備程序進行中，被告就被
    訴事實為有罪之陳述，由受命法官告知簡式審判程序之要旨
    並聽取其與公訴人之意見，經被告同意適用簡式審判程序後
    ，本院亦認無不得或不宜改依簡式審判程序進行之處，爰依
    刑事訴訟法第273 條之1 第1 項、第284 條之1 規定，本院
    合議庭裁定裁定本件由受命法官獨任進行簡式審判程序，合
    先敘明。
二、上揭事實，業據被告於本院審理中坦承不諱，並有尿液代號
    與真實姓名對照表、及台灣檢驗科技股份有限公司94年12月
    12日濫用藥物尿液檢驗報告各1 件在卷可稽，另扣得被告持
    有供己施用之第一級毒品海洛因1 包、與殘留第一級毒品海
    洛因之注射針筒及塑膠杓各1 支可資佐證。又上開毒品送請
    法務部調查局鑑定之結果，含有第一級毒品海洛因成分（毒
    品部分量微無法秤重、空包裝重0.23公克），有卷附該局調
    科壹字第220022299 號鑑定通知書1 份可佐；至扣案之注射
    針筒及塑膠杓各1 支經本院送請高雄醫學大學附設中和紀念
    醫院加以鑑驗，均呈現第一級毒品海洛因之陽性反應，亦有
    該院檢驗報告2 紙在卷可查，足徵被告之自白核與事實相符
    ，堪予採信。另查，被告前因施用毒品案件，經裁定送觀察
    、勒戒後，認有繼續施用毒品傾向，而裁定令入戒治處所強
    制戒治1 年，再以裁定停止戒治、所餘期間付保護管束，復
    經裁定撤銷停止強制戒治，再令入戒治處所施以強制戒治，
    嗣於91年5 月9 日執行完畢而釋放，另由台灣高雄地方法院
    檢察署檢察官以91年度戒毒偵字第506 號為不起訴處分確定
    等情，有臺灣高等法院被告前案紀錄表及本院被告院內索引
    卡紀錄表各1 份附卷可參，足認被告確於前開強制戒治執行
    完畢釋放後，5 年內再犯毒品危害防制條例第10條第1 項施
    用第一級毒品海洛因之罪。職是，本件事證明確，被告前揭
    犯行洵堪認定，應依法論科。
三、查海洛因係毒品危害防制條例第2 條第2 項第1 款所定之第
    一級毒品，依法不得持有、施用及販賣。核被告甲○○所為
    ，係違反毒品危害防制條例第10條第1 項之施用第一級毒品
    罪。其施用第一級毒品海洛因前後分別持有海洛因之低度行
    為，應為施用之高度行為所吸收，均不另論罪。爰審酌被告
    前因施用毒品案件，迭經觀察勒戒、強制戒治後，竟再為本
    件施用毒品犯行，足見其惡習已深，且戒絕毒癮之意志不堅
    ，未能體悟施用毒品對自己、家人造成之傷害及社會之負擔
    ，自屬可議；惟念其犯後態度良好，並能坦承犯行及施用毒
    品本質上係屬戕害自身健康之行為，尚未直接危害他人，反
    社會性之程度應屬較低等一切情狀，量處如主文所示之刑，
    以資懲儆。另扣案第一級毒品海洛因1 包（毒品部分量微無
    法秤重、空包裝重0.23公克）係查獲之毒品，且該包裝袋與
    其內毒品業已無法析離；又殘留第一級毒品海洛因之注射針
    筒及塑膠杓各1 支，亦與其內殘餘之毒品同屬無法析離，應
    將之同視為第一級毒品無訛，從而不問屬於犯人與否，均應
    依毒品危害防制條例第18條第1 項前段規定沒收銷燬之。
據上論斷，應依刑事訴訟法第273 條之1 第1 項、第299 條第1
項前段，毒品危害防制條例第10條第1 項、第18條第1 項前段，
判決如主文。
中    華    民    國    95    年    3     月    27    日
                  刑事第四庭  法  官 陳明呈
以上正本證明與原本無異。
如不服本判決，應於收受送達後10日內向本院提出上訴書狀。
中    華    民    國    95    年    3     月    29    日
                              書記官 林明忠
附錄本判決論罪科刑之法條：
毒品危害防制條例第十條
施用第一級毒品者，處六月以上五年以下有期徒刑。
施用第二級毒品者，處三年以下有期徒刑。


司法院資訊處製作；財團法人民間司法改革基金會備份。
